臺灣桃園地方法院小額民事判決
111年度壢小字第699號
原      告  國泰世華商業銀行股份有限公司

法定代理人  郭明鑑  
訴訟代理人  吳俊鴻  
被      告  歐怡珍  
上列當事人間請求清償信用卡消費款事件，本院於民國111年7月
7日言詞辯論終結，判決如下：
    主    文
被告應給付原告新臺幣28,480元，及其中新臺幣28,059元自民國
111年3月2日起至清償日止，按年息3.88％計算之利息。
訴訟費用新臺幣1,000元由被告負擔。
本判決得假執行。但被告如以新臺幣28,480元為原告預供擔保，
得免為假執行。
    事實及理由
一、原告主張：被告前於民國108年7月18日向原告申辦信用卡，
    原告制給卡號0000000000000000號信用卡（下稱系爭信用卡
    ），依約被告即得於特約商店記帳消費，被告所生應付帳款
    應於當期繳款截止日前繳納，或以循環信用方式繳付最低應
    繳金額，逾期清償者除喪失期限利益外，各筆帳款應按所適
    用之分級循環信用年利率計算之利息，被告至111年3月2日
    止，尚餘新臺幣（下同）28,480元及其中本金28,059元之帳
    款未清償。而被告日前向原告否認111年2月4日有上開帳款
    即網路消費1筆款項28,059元，並表示係收到DHL電子郵件（
    詐騙信件）以為要補運費，故輸入系爭信用卡卡號、有效期
    日、驗證碼，原告於同日15時27分36秒發送OTP驗證碼（一
    次性密碼）之簡訊到被告手機，被告再依簡訊所示之驗證碼
    輸入交易驗證碼，後於同日15時29分08秒收到原告通知之刷
    卡消費簡訊，非被告本人刷卡消費。但系爭信用卡並未遺失
    ，且系爭信用卡會被刷卡係因被告將卡片資料及OTP交易驗
    證碼提供予第三人，促使刷卡交易完成，被告就保管交易密
    碼顯為重大過失行為，被告仍應對之負清償責任。為此，爰
    依信用卡約定條款之約定提起本件訴訟等語。並聲明：如主
    文第1項所示。
二、被告則以：被告於111年2月4日下午收受上開佯稱DHL包裹欠
    缺資料之簡訊後，因當時正好在等待海外包裹，便不疑有他
    便輸入系爭信用卡相關資料及卡號，進而產生交易，收到原
    告銀行通知刷卡28,059元之簡訊通知後，被告隨即至DHL官
    網查詢包裹狀態，但查無包裹資料，被告驚覺受到詐騙便於
    當日16時30分許致電原告告知此筆詐騙交易，請原告立即掛
    失卡片、要求拒付，不明白為何受詐騙卻無法列為爭議款，
    是原告未提供服務，被告拒絕給付該消費款等語，資以抗辯
    。並聲明：（一）原告之訴駁回。（二）如受不利之判決，
    願供擔保請准宣告免為假執行。
三、原告主張被告於108年7月18日向原告申辦系爭信用卡；被告
    於111年2月4日收受上開佯稱DHL包裹欠缺資料之簡訊後，輸
    入信用卡卡號，進而產生刷卡交易28,059元等情，業據其提
    出系爭信用卡申請書、信用卡約定條款、帳單、簡訊收發紀
    錄、聲明書等件附卷可參（見本院卷第5至14頁），且為被
    告所不爭執，堪信為真實。
四、原告另主張被告應給付信用卡消費款28,480元及其中本金28
    ,059元等語，惟為被告所否認，並以前詞置辯。是本件應審
    酌者厥為:原告請求該筆消費款有無理由？
(一)按持卡人之信用卡屬於貴行之財產，持卡人應妥善保管及使
    用信用卡。持卡人應親自使用信用卡，不得以任何方式將信
    用卡或其卡片上資料交付或授權他人使用；持卡人就開卡密
    碼或其他辨識持卡人同一性之方式應予以保密，不得告知第
    三人；持卡人遠反第2項至第4項規定致生之應付帳款者，亦
    應對之負清償責任，為本件信用卡約定條款第6條第2項、第
    3項、第5項約定。又交易習慣或交易特殊性質，其係以郵購
    、電話訂購、傳真、網際網路、行動裝置、自動販賣設備等
    其他類似方式訂購商品、取得服務、代付費用而使用信用卡
    付款，或使用信用卡於自動化設備上預借現金等情形，貴行
    得以密碼、電話確認、收貨單上之簽名、郵寄憑證或其他得
    以辨識當事人同一性及確認持卡人意思表示之方式代之，無
    須使用簽帳單或當場簽名，為本件信用卡約定條款第9條第1
    項約定，是持卡人依前開約定自負有妥善保管用於辨識持卡
    人同一性之網路交易驗證密碼之義務。再二、持卡人因故意
    或重大過失將使自動化設備辦理預借現金或進行其他交易之
    交易密碼或其他辨識持卡人同一性之方式使他人知悉者;持
    卡人之信用卡如有遭他人冒用為第9條特殊交易之情形，持
    卡人應儘速以電話或其他方式通知貴行或其他經貴行指定機
    構辦理停卡及換卡手續…。但有前條第2項但書或下列情形之
    一者，持卡人應負擔辦理停卡及換卡手續前被冒全部損失，
    一、持卡人得知信用卡遭冒用等情形怠於立即通知貴行者，
    本件信用卡約定條款第17條第2項但書第2款、第18條第1項
    、第2項但書亦有明定。
(二)查，被告雖辯稱系爭帳款係受詐騙，被告不應負擔該筆交易
    款等語，惟參本件信用卡交易金額為28,059元，係被告於11
    1年2月4日輸入系爭信用卡相關資料後，經原告於同日15時2
    7分36秒許，傳送網路交易密碼簡訊「感謝您使用國泰世華
    卡，網路交易密碼4988，卡號後4碼7247於今日網路交易約U
    SD1,007元，請於五分鐘內完成認證」到被告手機，被告依
    簡訊內容在期限內完成認證後，原告再於同日15時29分8秒
    許，傳送簡訊「您的國泰世華信用卡卡號後四碼7247，於今
    日15:28左右消費約NT$28,102元。(若為海外刷卡消費則依
    商店請款日之匯率為準)」等語，有簡訊收發紀錄1份附卷可
    佐（見本院卷第13頁），原告之簡訊內容除有上開網路刷卡
    所需之OTP驗證密碼外，尚有通知被告該筆交易之刷卡金額
    ，而該「網路驗證服務」係針對信用卡之持卡人於網路上與
    特約商店進行交易時，所設計之驗證機制，又因網路交易不
    同於傳統交易方式，即不需親自持信用卡進行「刷卡」及「
    簽名」程序，僅需在網路交易系統中輸入信用卡卡號等基本
    資料，即可完成交易，故為確保使用者確為信用卡持卡人本
    人無誤，自有設定「密碼」，以保障交易安全之必要，被告
    係閱讀簡訊內容無誤後始會輸入OTP驗證密碼來完成交易，
    因網路交易之驗證密碼為確認交易人身份之重要憑據，該密
    碼僅有被告本人知悉，依上開信用卡約定條款第6條第3項之
    約定，被告自負有妥善保管該驗證碼以防他人盜用之責任。
    又被告疏未點選確認上開簡訊之完整內容，即輕率於網路上
    輸入該網路交易密碼，故被告顯未盡妥善保管該密碼之責，
    被告就該網路交易密碼外洩遭他人知悉使用，自有重大過失
    ，已有系爭信用卡約定條款第17條第2項但書第2款之情形，
    即便非被告本人親自進行交易，依上開信用卡約定條款第6
    條第5項，被告亦應對之負清償責任，是被告前揭所辯，不
    影響其依約應負之清償責任。
五、綜上所述，原告依系爭信用卡約定條款之約定，請求被告給
    付28,480元，及其中28,059元自111年3月2日起至清償日止
    ，按年息3.88％計算之利息，為有理由，應予准許。
六、本件係依民事訴訟法第436 條之8 第1 項適用小額程序所為
    被告敗訴之判決，依同法第436 條之20規定，爰依職權為假
    執行之宣告。併依同法第436 條第2 項、第392 條第2 項規
    定，依被告聲請宣告被告得為原告預供擔保而免為假執行。
七、本件事證已臻明確，兩造其餘攻擊防禦方法及所提證據，核
    與判決結果不生影響，爰不逐一論述，併此敘明。
八、訴訟費用負擔之依據：民事訴訟法第78條。並依職權確定訴
    訟費用額如主文第2 項所示。
中　　華　　民　　國　　111 　年　　8 　　月　　11　　日
                  中壢簡易庭      法  官  張得莉
以上為正本係照原本作成。
如不服本判決，應於送達後20日內，向本院提出上訴狀並表明上
訴理由，如於本判決宣示後送達前提起上訴者，應於判決送達後
20日內補提上訴理由書（須附繕本）。
如委任律師提起上訴者，應一併繳納上訴審裁判費。
中　　華　　民　　國　　111 　年　　8 　　月　　11　　日
                                  書記官  鄭涵勻